## Prueba del funcionamiento de los métodos cuantitativos

Cuando se genera cualquier modelo es importante hacer pruebas de
funcionamiento básico antes de utilizar los valores reales. Esto permite
corregir cualquier error que pueda no ser aparente a primera vista una
vez que se intenta utilizar con valores reales, así como para visualizar
posibles problemas que puedan presentarse a futuro.

Como primer prueba, revisaremos el funcionamiento de la fórmula de valor
presente neto utilizando los flujos de efectivo mostrados en la tabla
\@ref(tab:testcashflow1):

```{r testcashflow1, echo = FALSE}

test_df <- tibble(
  periods = 0:10,
  cashflow = c(-5000,rep(1000,10))
)

test_df$cashflow <- currency(test_df$cashflow,digits = 0L)

knitr::kable(test_df, col.names = gsub("[.]", " ", names(test_df)), 
             caption = 
               "Flujos de efectivo de prueba", 
             align = "lccc")

```

```{r testcashflow2, echo=FALSE}
  # Cargar función de Valor Presente Neto
  source("scripts/funciones_financieras.R", local = knitr::knit_global())

  rate <- 0.08
  test_npv <- 
  npv(rate = rate, cashflow = test_df$cashflow, period = test_df$periods)
  
  test_npv <- currency(test_npv, digits = 2L)
```

Si utilizamos una tasa de descuento de `r percent(rate)` obtenemos un
valor presente neto de `r test_npv`. Lo cual debería de concordar con un
valor calculado manualmente de \$1,710.08 usando los principios de flujo
de efectivo descontado revisados en la parte de metodología.

\newpage

### Valor Monetario Esperado

**Datos ilustrativos** \newline Para realizar nuestra prueba de cálculo
de EMV, podemos utilizar el siguiente ejemplo:

Una decisión de inversión en una nueva tecnología que permitiría
disminuir el costo de electricidad de una planta de producción de
estireno (mediante la reduccion de la demanda energética comparado con
la tecnología antigua). Supongamos para este ejemplo que los nodos de
casualidad relevantes son los siguientes:

-   Costo de la implementar la tecnología
-   Costo de la electricidad

Estamos suponiendo dentro del costo de implementación el costo de
oportunidad de cerrar la planta de producción. El costo alto o bajo en
gran parte se estaría viendo afectado por el tiempo que debe de quedar
cerrada la planta para la instalación y pruebas relacionadas.

```{r ejemploCostos, echo = FALSE}
# Definir los costos de implementación
lowImpCost <- 10000
highImpCost <- 20000

# Definir los costos de electricidad
lowElecCost <- 50
highElecCost <- 100

# Definir uso de electricidad
withImp <- 500
noImp <- 800

# Definir periodo de evaluación en años
emv_test_n <- 10
emv_test_rate <- 0.06

```

Para ambos costos revisaremos solo dos casos, uno bajo y otro alto. Los
valores específicos que usaremos se pueden encontrar en la tabla
\@ref(tab:testemv1).

```{r testemv1, echo = FALSE}

# Crear un data frame con los valores especificados en el chunk anterior
Variable <- c("Costo Implementación","Costo Electricidad")
Alto <- c(highImpCost, highElecCost)
Bajo <- c(lowImpCost, lowElecCost)
emv_test_df <- cbind(Variable, Alto, Bajo)
emv_test_df <- as.data.frame(emv_test_df)

# Dar formato de moneda
emv_test_df$Alto <- currency(emv_test_df$Alto, symbol = "$", digits = 0L)
emv_test_df$Bajo <- currency(emv_test_df$Bajo, symbol = "$", digits = 0L)

# Dar formato de tabla usando knitr
knitr::kable(emv_test_df, col.names = gsub("[.]", " ", names(emv_test_df)), 
             caption = "Valores para prueba de funcionamiento de EMV", 
             align = "lccc")

```

Al igual, imaginemos que por especificaciones de la tecnología sabemos
que vamos a necesitar de `r withImp` watts anuales bajo la tecnología
nueva, a comparación de `r noImp` watts anuales requeridos con la
tecnología antigua.

La estructura del arbol de decisión para este ejemplo se puede
visualizar en la figura \@ref(fig:testemv2):

```{r testemv2, echo = FALSE, fig.cap = "Árbol de Decisión para el ejemplo de inversión", fig.align = 'center', out.width="90%"}

library(data.tree)
library(DiagrammeR)
library(webshot)

invest <- Node$new("Invertir?", type = "decision")
  yes <- invest$AddChild("Si", type = "chance")
    lowImplementation <- 
      yes$AddChild("Costo Bajo de Implementacion", type = "chance")
      lowHigh <- 
        lowImplementation$AddChild("Costo Alto de Electricidad", type = "terminal")
      lowLow <- 
        lowImplementation$AddChild("Costo Bajo de Electricidad", type = "terminal")
    highImplementation <- 
      yes$AddChild("Costo Alto de Implementacion", type = "chance")
      highHigh <- 
        highImplementation$AddChild("1 Costo Alto de Electricidad", 
                                    type = "terminal")
      highLow <- 
        highImplementation$AddChild("1 Costo Bajo de Electricidad", 
                                    type = "terminal")
  no <- invest$AddChild("No", type = "chance")
    noHigh <- no$AddChild("2 Costo Alto de Electricidad", type = "terminal")
    noLow <- no$AddChild("2 Costo Bajo de Electricidad", type = "terminal")

# Cargar funciones de arboles
source("scripts/tree_functions.R", local = knitr::knit_global())    
    
SetGraphStyle(invest, rankdir = "TB")
SetNodeStyle(invest, style = "filled,rounded", 
             label = AdjustNodeName, shape = "box")

plot(invest)

```

Utilizando los valores previamente especificados podemos calcular los
valores para cada una de las ramas, así como los valores monetarios
esperados para cada uno de los nodos de decisión, cuyos resultados los
podemos observar en la tabla \@ref(tab:testemv3).

```{r testemv3, echo=FALSE}

# Agregar valores de probabilidad a cada uno de nodos de casualidad
invest$Si$`Costo Bajo de Implementacion`$prob <- 0.5
invest$Si$`Costo Bajo de Implementacion`$`Costo Alto de Electricidad`$prob <- 0.6
invest$Si$`Costo Bajo de Implementacion`$`Costo Bajo de Electricidad`$prob <- 0.4
invest$Si$`Costo Alto de Implementacion`$prob <- 0.5
invest$Si$`Costo Alto de Implementacion`$`1 Costo Alto de Electricidad`$prob <- 0.6
invest$Si$`Costo Alto de Implementacion`$`1 Costo Bajo de Electricidad`$prob <- 0.4
invest$No$`2 Costo Alto de Electricidad`$prob <- 0.6
invest$No$`2 Costo Bajo de Electricidad`$prob <- 0.4

# Darle formato de porcentaje
SetFormat(invest, "prob", formatFun = FormatPercent)

# Cargar funcion de Valor Presente Neto
source("scripts/funciones_financieras.R", local = knitr::knit_global())
source("scripts/valorMonetarioEsperado.R", local = knitr::knit_global())

# Calcular los costos para los escenarios
low_elect_per <- rep(lowElecCost, emv_test_n)
high_elect_per <- rep(highElecCost, emv_test_n)
low_imp_per <- c(lowImpCost, rep(0, emv_test_n - 1))
high_imp_per <- c(highImpCost, rep(0, emv_test_n - 1))
emv_test_period <- 0:(emv_test_n-1)

# Calcular valores de NPV para los nodos finales
invest$Si$`Costo Bajo de Implementacion`$`Costo Alto de Electricidad`$npv <- 
  npv(emv_test_rate, -(low_imp_per+high_elect_per*withImp), emv_test_period)
invest$Si$`Costo Bajo de Implementacion`$`Costo Bajo de Electricidad`$npv <-
  npv(emv_test_rate, -(low_imp_per+low_elect_per*withImp), emv_test_period)
invest$Si$`Costo Alto de Implementacion`$`1 Costo Alto de Electricidad`$npv <-
  npv(emv_test_rate, -(high_imp_per+high_elect_per*withImp), emv_test_period)
invest$Si$`Costo Alto de Implementacion`$`1 Costo Bajo de Electricidad`$npv <-
  npv(emv_test_rate, -(high_imp_per+low_elect_per*withImp), emv_test_period)
invest$No$`2 Costo Alto de Electricidad`$npv <-
  npv(emv_test_rate, -(high_elect_per*noImp), emv_test_period)
invest$No$`2 Costo Bajo de Electricidad`$npv <-
  npv(emv_test_rate, -(low_elect_per*noImp), emv_test_period)

# Calcular los valores de NPV para los nodos de decision


invest$Do(function(node) node$npv <- 
            w_npv(node), filterFun = isNotLeaf, traversal = "post-order")

# Convertir a dataframe para visualizar
df <- ToDataFrameTree(invest, "prob", "npv")

# Cambiar formato
df$npv[df$levelName == "Invertir?                            "] <- NA
df$npv <- currency(df$npv, symbol = "$", digits = 0L)
df$prob <- percent(df$prob)


# Mostrar como table usando knitr
knitr::kable(df, col.names = c("Nivel", "Probabilidad", "NVP"), 
             caption = "Resultados de prueba de Valor Monetario Esperado", 
             align = "lccc")


```

Otra forma de visualizar nuestros resultados, que puede llegar ser más
amigable, se encuentra en la figura \@ref(fig:testemv4):

```{r testemv4, echo = FALSE, fig.cap = "Árbol de Decisión para el ejemplo de inversión con valores calculados de EMV", fig.align = 'center', out.width="90%"}

library(data.tree)
library(DiagrammeR)
library(webshot)

# Cargar funciones de arboles
source("scripts/tree_functions.R", local = knitr::knit_global())

PlotDecisionTree(invest)

```

En este ejemplo podemos observar que la opción con el mayor EMV es
aquella en donde se toma la decisión de instalar la nueva tecnología con
el fin de disminuir el requerimiento energético de la planta.

Como podemos observar, los valores de EMV de los nodos de casualidad son
iguales a la suma producto de los valores de NPV de los nodos *hijos* y
la probabilidad de que ocurra el caso.

Con este ejemplo se demuestra el correcto funcionamiento de las
funciones de solución para el método de Valor Monetario Esperado.

\newpage

### Análisis de Sensibilidad

Para comprobar el funcionamiento de la solución de análisis de
sensibilidad podemos usar el siguiente ejemplo adaptado de
[@Sullivan2015], ejemplo 11-15.

En ese ejemplo se analiza la inversión en un sistema de visión utilizado
por el servicio postal para ordenar correos.

Este problema tiene 4 variables sujetas a variación:

-   Inversión de Capital
-   Gasto Anual
-   Ahorro Anual
-   TMAR (Tasa Mínima Aceptable de Retorno)

Además de esto, necesitamos una variable que defina el periodo de
evaluación de la inversión. Para fines de este ejemplo, este periodo
será estático a través de todos los casos.

Podemos observar los valores base en la tabla \@ref(tab:testsens1):

```{r testsens1, echo=FALSE}
# Generar valores base
base_case <- tibble(
  variable = 
    c("Inversion.Capital", "Gasto.Anual", "Ahorro.Anual", "TMAR", "Periodo"),
  valor = c(1100000, 200000, 500000, 0.1, 5)
)

# Cambiar formato
print_base <- base_case
print_base$valor <- currency(print_base$valor, symbol = "", digits = 2L)

# Mostrar como tabla usando knitr
knitr::kable(print_base, col.names = gsub("[.]", " ", names(print_base)), 
             caption = "Valores de caso base para prueba de Análisis de Sensibilidad", 
             align = "lccc")

```

Utilizando estos valores para replicar sobre el periodo de análisis de
la inversión obtenemos los flujos de efectivo mostrados en la tabla
\@ref(tab:testsens2):

```{r testsens2, echo=FALSE}
# Calcular caso base contra lo cual se van a comparar los demás resultados

ult_periodo = base_case$valor[base_case$variable == "Periodo"]

base_tib <- tibble(
  periodo = c(0:(ult_periodo - 1)),
  cashflow = c(-base_case$valor[base_case$variable == "Inversion.Capital"], 
      rep(0, ult_periodo - 1)) +
    (rep(base_case$valor[base_case$variable == "Ahorro.Anual"], ult_periodo) -
       rep(base_case$valor[base_case$variable == "Gasto.Anual"], ult_periodo))
)

base_npv <- npv(rate = base_case$valor[base_case$variable == "TMAR"],
    cashflow = base_tib$cashflow, period = base_tib$periodo)

base_npv_p <- currency(base_npv, symbol = "$", digits = 2L)
# Cambiar formato
base_tib$cashflow <- currency(base_tib$cashflow, symbol = "$", digits = 0L)

# Mostrar como tabla usando knitr
knitr::kable(base_tib, col.names = gsub("[.]", " ", names(base_tib)), 
             caption = "Flujos de efectivo de caso base para prueba de Análisis de Sensibilidad", 
             align = "lccc")

```

Utilizando los valores de la tabla \@ref(tab:testsens2) calculamos el
valor presente neto en `r base_npv_p`. Lo cual muestra que el caso base
es rentable.

Ahora proseguiremos a revisar la sensibilidad a los cambios sobre las
cuatro variables que mencionamos previamente. Para esto vamos a
especificar un +20% en el caso alto y un -20% en un caso bajo. Como ya
habíamos comentado, el periodo se mantendrá constante.

```{r testsens3, echo=FALSE}
# Especificar parámetros de variación

variation <- tibble(
  variable = base_case$variable,
  bajo = c(-0.2, -0.2, -0.2, -0.2, 0),
  alto = c(0.2, 0.2, 0.2, 0.2, 0)
)

print_var <- variation

print_var$bajo <- percent(print_var$bajo)
print_var$alto <- percent(print_var$alto)

# Mostrar como tabla usando knitr
knitr::kable(print_var, col.names = gsub("[.]", " ", names(print_var)), 
             caption = "Especificación de variación para prueba de Análisis de Sensibilidad", 
             align = "lccc")
```

Estos valores de especificación de los casos alto y bajo para cada una
de las variables nos permite calcular el valor presente neto modificando
cada una de las variables a su caso particular, mientras que los demás
valores se mantienen como los valores del caso base. Estos valores de
NPV los podemos ver en la tabla \@ref(tab:testsens4).

```{r testsens4, echo=FALSE}

# Calcular diferencias entre valores altos contra valores base

variation_case <- tibble(
  variable = rep(
    c("Inversion.Capital", "Gasto.Anual", "Ahorro.Anual", "TMAR"),2),
  caso = c(rep("alto", 4), rep("bajo", 4))
)

# Por el momento la solución para esta parte del problema requirió de un for 
# loop. Sin embargo, probablemente se podría intentar utilizar un "Functional"
# para tener una solución más eficiente. Una opción es pmap de la librería purr
n <- variation_case$variable
sens_npv <- list("double", length(n))
for (i in seq_along(n)) {
    sens_npv[i] <- as.numeric(sensitivity_npv(base_case, 
                              variation, 
                              variation_case$variable[i],
                              variation_case$caso[i]))
}

sens_npv <- unlist(sens_npv)

variation_case <- variation_case %>% 
  mutate(npv = sens_npv, 
         diff = npv - base_npv)

# Cambiar formato
print_varc <- variation_case
print_varc$npv <- currency(print_varc$npv, symbol = "$", digits = 0L)
print_varc$diff <- currency(print_varc$diff, symbol = "$", digits = 0L)

# Mostrar como tabla usando knitr
knitr::kable(print_varc, col.names = gsub("[.]", " ", names(print_varc)), 
             caption = "Valores de NPV para prueba de Análisis de Sensibilidad", 
             align = "lccc")

```

Lo cual nos permite realizar nuestra gráfica de tornado, la cual podemos
observar en la figura \@ref(fig:testsens5).

```{r testsens5, echo=FALSE, fig.cap = "Gráfica de Tornado de valores de prueba de funcionamiento", echo = FALSE, out.width="65%", fig.align = 'center'}
# Graficar

tornado(sensitivity(variables = gsub("[.]", " ", unique(variation_case$variable)),
                    high = variation_case$diff[variation_case$caso == "alto"],
                    low = variation_case$diff[variation_case$caso == "bajo"])) +
        labs(title = "Gráfica Tornado de Prueba de Funcionamiento",
             subtitle = "Usando cuatro variables con casos alto y bajo",
             caption = "",
             fill = "",
             x = "VPN - VPN Caso Base", y = "Variable")

```

Como podemos observar en la gráfica tornado (figura
\@ref(fig:testsens5)), el mayor impacto proviene de la variable de
Ahorro Anual, seguida de la Inversión de Capital. Lo cual nos indicaría
que son las variables que deben de ser detalladas a mayor nivel en
análisis subsecuentes por el impacto que tendría en la decisión de
inversión.

Podemos observar en la gráfica que el --Valor Presente Neto-- tiene una
correlación positiva con el Ahorro Anual, mientras que tiene una
correlación negativa con la Inversión de Capital, el Gasto Anual y la
TMAR, como era esperado.

\newpage

### Simulación Monte Carlo

Para el ejemplo de simulación Monte Carlo vamos a seguir el siguiente
flujo:

-   Definir los valores medios
-   Realizar el cálculo para una simulación
-   Mostrar que se obtiene el mismo valor con la función Monte Carlo
-   Mostrar los resultados de 1000 simulaciones

```{r montetest1, echo = FALSE}

# Generar estructuras con información caso base y distribuciones estadísticas
# que aplican a cada caso

inflation = 0.02
periods = 10

prod_mat_test = tibble(
  tipo = c(rep("Producto", 2), 
           rep("Material", 3), 
           rep("Utility", 2)),
  periodo = rep(1, 7),
  material = c("Producto1", "Producto2", 
               "Material1", "Material2", "Material3",
               "Electricidad",
               "Gas"),
  volumen = c(1000, 500, # Volumen de Productos
              500, 800, 200, # Volumen de Materiales
              100, # Cantidad de energia utilizada
              50), # Cantidad de electricidad utilizada
  precio = c(5, 3, # Precio de los productos
             1, 1.5, 2,# Precio de las materias primas
             0.05, # Precio de electricidad
             0.03), # Precio del gas
  dist_vol = c(rep("normal", 2),
                   rep("cauchy", 3),
                   rep("poisson", 2)),
  dist_pre = c(rep("normal", 2),
               rep("normal", 3),
               rep("cauchy", 2))
)

monte_test <- prod_mat_test

# Cambiar formato
print <- prod_mat_test
print$precio <- currency(print$precio, symbol = "$", digits = 2L)

# Mostrar como tabla usando knitr
knitr::kable(print, col.names = gsub("[_]", " ", names(print)), 
             caption = "Valores caso base de Prueba Monte Carlo", 
             align = "lccc", label = "tabMonteTest1")
```

En esta primera parte definimos productos, así como materiales y
--utilities-- necesarios para su producción. De cada uno de estos
definimos: volumen, precio, distribución del valor de volumen y
distribución del valor de su precio. Al igual definimos el valor de
inflación `r percent(inflation)` y el número de periodos a analizar
`r periods`.

Con estos valores podemos utilizar alguna función para generar el
pronóstico de las diferentes variables durante el periodo estudiado.

```{r montetest2, echo = FALSE}

# Generar los valores para todos los periodos considerados
# Podriamos agregar funciones de forecasting para los precios y el volumen 
# esperado

seed = 1
set.seed(seed)

for (i in seq_along(1:(periods-1))) {
  ext_prod_mat <- prod_mat_test %>%
    filter(periodo == max(periodo)) %>%
    mutate(precio = precio * (1 + inflation),
           periodo = periodo + 1)
  
  prod_mat_test <- bind_rows(prod_mat_test, ext_prod_mat)
}

# Cambiar formato
print <- prod_mat_test %>% filter(periodo > 8)
print$precio <- currency(print$precio, symbol = "$", digits = 2L)

# Mostrar como tabla usando knitr
knitr::kable(print, col.names = gsub("[_]", " ", names(print)), 
             caption = "Pronóstico de valores caso base de Prueba Monte Carlo", 
             align = "lccc")

```

Para este ejemplo sólo estamos aumentando el precio de acuerdo a la
inflación. La tabla \@ref(tab:montetest2) nos muestra los valores de los
últimos periodos.

Ya que contamos con esta base, podemos alterar los valores de forma
aleatoria utilizando una función para generar estos valores.

```{r montetest3, echo = FALSE}
# Generar valores aleatorios con base en el punto anterior
source("scripts/simulacionMonteCarlo.R", local = knitr::knit_global())

rand_prodmat_test <- prod_mat_test %>%
  rowwise() %>%
  mutate(
    volumen_r = random_values(n.period = 1, mlv = volumen, 
                              distribution = dist_vol),
    precio_r = random_values(n.period = 1, mlv = precio, 
                             distribution = dist_pre)
  )
  
# Cambiar formato
print <- rand_prodmat_test %>% filter(periodo < 3)
#print$precio <- currency(print$precio, symbol = "$", digits = 2L)
#print$precio_r <- currency(print$precio_r, symbol = "$", digits = 2L)

# Mostrar como tabla usando knitr
knitr::kable(print, col.names = gsub("[.]", " ", names(print)), 
             caption = "Valores aleatorios de Prueba Monte Carlo", 
             align = "lccc", digits = 2,
             format.args = list(big.mark = ",", scientific = FALSE))
```

Como podemos observar en la tabla \@ref(tab:montetest3), generamos
valores aleatorios con base en los valores pronosticados.

```{r montetest4, echo = FALSE}
# Calcular el Flujo de Caja Libre (FCF)

source("scripts/funciones_financieras.R", local = knitr::knit_global())
source("scripts/valorMonetarioEsperado.R", local = knitr::knit_global())
# Calcular variables necesarias para calcular FCF

test_rev <- revenues(products_volume = filter(rand_prodmat_test, tipo == "Producto") %>% 
           select(volumen_r), 
         products_price = filter(rand_prodmat_test, tipo == "Producto") %>% 
           select(precio_r),
         periods = filter(rand_prodmat_test, tipo == "Producto") %>% 
           select(periodo))


test_costs <- total_costs(
  period_costs = 0,
  product_costs = product_costs(
    direct_materials = direct_materials(
      # Inician inputs para funcion de materiales directos
      raw_materials = filter(rand_prodmat_test, tipo == "Material") %>% 
        select(volumen_r),
      raw_mat_cost = filter(rand_prodmat_test, tipo == "Material") %>%
        select(precio_r),
      period = filter(rand_prodmat_test, tipo == "Material") %>%
        select(periodo)
      # Terminan inputs para funcion de materiales directos
      ),
    direct_labor = 0,
    overhead = overhead(
      #Inicial inputs para funcion de overhead
      utility_vol = filter(rand_prodmat_test, tipo == "Utility") %>%
        select(volumen_r),
      utility_price = filter(rand_prodmat_test, tipo == "Utility") %>%
        select(precio_r),
      maintenance_cost = 0,
      periods = filter(rand_prodmat_test, tipo == "Utility") %>%
        select(periodo)
      # Terminan inputs para funcion de overhead
      )
  )
)

test_tab <- tibble(
  periodo = unique(rand_prodmat_test$periodo),
  ingresos = test_rev$tot_revenue,
  costos = test_costs$tot_cost
)

test_tab <- test_tab %>%
  mutate(fcf = fcf(revenues = ingresos, 
    costs = costos, 
    depreciation = 0, 
    capital_expenditures = 0, 
    change_net_working_capital = 0, 
    tax_rate = 0.3))

# Calcular Valor Presente Neto

npv <- npv(rate = 0.09,
    cashflow = test_tab$fcf, period = test_tab$periodo)

npv_p <- currency(npv, symbol = "$", digits = 2L)

# Cambiar formato
print <- test_tab
print$ingresos <- currency(print$ingresos, 
                           symbol = "$", digits = 2L)
print$costos <- currency(print$costos, 
                           symbol = "$", digits = 2L)
print$fcf <- currency(print$fcf, 
                           symbol = "$", digits = 2L)

# Mostrar como tabla usando knitr
knitr::kable(print, col.names = gsub("[_]", " ", names(print)), 
             caption = "Flujos de Caja Libre de Prueba Monte Carlo", 
             align = "lccc", label = "tabMonteTest4")
```

Estos flujos de caja libre los podemos utilizar para calcular el valor
presento neto, el cual resulta en `r npv_p`.

```{r montetest5, echo=FALSE, fig.cap = "Histograma de prueba de Monte Carlo", echo = FALSE, out.width="65%", fig.align = 'center'}
source("scripts/funciones_financieras.R", local = knitr::knit_global())
source("scripts/valorMonetarioEsperado.R", local = knitr::knit_global())
source("scripts/simulacionMonteCarlo.R", local = knitr::knit_global())

# Correr Monte Carlo ilustrativo
npv_mc <- monte_carlo(df = monte_test, 
            simulations = 1, 
            seed = 1,
            n = periods, 
            inflation = inflation)

npv_mc_p <- currency(npv_mc$npv, symbol = "$", digits = 2L)
# Correr Monte Carlo
sim_n <- 100

monte_run <- monte_carlo(df = monte_test, 
                         simulations = sim_n, 
                         seed = 1,
                         n = periods, 
                         inflation = inflation)

# Crear gráfica de distribución de los resultados de valor presente neto

ggplot(monte_run, aes(x = npv)) +
  geom_histogram(binwidth = function(x) 2 * IQR(x) / (length(x)^(1/3)), 
                 color = "#000000", fill = "#0099F8") +
  theme_bw() +
  labs(
    title = paste("Histograma de VPN con", toString(sim_n),"simulaciones", 
                  sep = " "),
    x = "Valor Presente Neto",
    y = "Simulaciones"
  ) + 
  geom_vline(aes(xintercept=mean(npv)),
             color="gray", linetype="dashed", linewidth=0.75) +
  scale_x_continuous(
    labels = label_dollar(scale_cut = cut_short_scale())
  )

  
```

El primer paso es comparar el valor de nuestro ejemplo contra la corrida
de la función Monte Carlo para asegurar que esté funcionando
correctamente y que pueda ser replicable al usar el mismo número de
semilla: `r seed`. Los siguientes valores deberían de ser iguales:
`r npv_p` y `r npv_mc_p`.

Una vez comprobado eso podemos correr la función con un mayor número de
simulaciones: `r sim_n`. Y podemos observar los resultados en la Figura:
\@ref(fig:montetest5).

\newpage

### Matriz de Toma de Decisiones

**[Agregar ejemplo de matriz de toma de decisiones]**

\newpage
