# Resultados
## Datos Utilizados

```{r inputs}

# inputs / suposiciones

tipo_cambio <- 18.83 
# tomado de https://www.banxico.org.mx/tipcamb/main.do?page=tip&idioma=sp
# el 14 de marzo de 2023

# Opciones de formulacion
formulaciones <- c("E1", "E2") 
# faltan opciones para "E1-E1", "E1-E2", "E1-E1-E2"

# opciones de compuestos activos para formulacion "E1"
opciones_E1 <- c("Clorhidrato de fenilefrina", "Clorhidrato de difenhidramina")

# opciones de compuestos activos para formulacion E2
opciones_E2 <- c("Acetaminofén")

# cargar composicion de las formulaciones
composicion <- read_csv("datos/composicion.csv", show_col_types = FALSE)

# Definir parametros para simulacion de ordenes para costo promedio
sim_num <- 2000

# Definir variables para funciones de costos:

# Material
costo_frasco <- 10 #[MXN]

## Labor
t_fabricacion <- 40 #[min]
salario_trabajador <- 400 / (8 * 60) #[MXN/min]
eficiencia_trabajador <- 0.75 #[]

## Energia
t_impresion <- 20 #[min]
# 500[W]*3,600[J/Wh]*1/60[h/min]
consumo_energetico_impresora <- 500*3600/60 #[J/min]
eficiencia_calentador <- 0.6 #[]
costo_electricidad <- 0.976 / 3600000 #[MXN/J]
#https://www.cfe.mx/hogar/tarifas/Pages/Acuerdosdetarifasant.aspx#
#:~:text=Cargos%20por%20energ%C3%ADa%20consumida%3A,hora%20adicional%
#20a%20los%20anteriores.

## Distribucion
t_transporte <- 180 #[min]
distancia <- 20 #[km]
precio_gasolina <- 25 #[MXN/L]
eficiencia_vehiculo <- 35 #[km/L]
numero_tabletas_viaje <- 1000 #[tabletas]


input_inicial <- tibble(
  variable=c("Tipo de Cambio", "Costo Frasco", "Tiempo de fabricación", 
             "Salario Trabajador", "Eficiencia del Trabajador", 
             "Tiempo de impresión", "Consumo Energético Impresora", 
             "Eficiencia Calentador", "Costo Electricidad", 
             "Tiempo de Transporte", "Distancia por viaje", "Precio Gasolina",
             "Eficiencia del vehículo", "Tabletas por viaje"),
  valor=c(tipo_cambio, costo_frasco, t_fabricacion, 
          round(salario_trabajador*60, 2), eficiencia_trabajador*100, t_impresion,
          consumo_energetico_impresora/1000, eficiencia_calentador*100, 
          round(costo_electricidad*1000*1000*1000,2), t_transporte, distancia, 
          precio_gasolina, eficiencia_vehiculo, numero_tabletas_viaje),
  unidades=c("MXN/USD", "MXN", "min", "MXN/h", "%", "min", "KJ/min", "%", 
             "MXN/GJ", "min", "km", "MXN/L", "km/L", "tabletas")
)

input_inicial %>% 
  mutate(valor=currency(valor, "", digits=2)) %>% 
  kbl(col.names=c("Variable", "Valor", "Unidades"),
      align= c("lcl"),
      caption="Valores de entrada Tabletas Personalizables",
      label = "tabdatosentrada") %>% 
  kable_styling(latex_options = c("repeat_header", "hold_position"))

```
En la tabla \@ref(tab:tabdatosentrada) podemos observar los datos de entrada, y
sus unidades, que fueron utilizados en este trabajo con el objetivo de calcular 
los costos de energía, labor y distribución.

```{r infocompuestos}

# leer el archivo compounds, el cual tiene información del costo de los 
# compuestos, así como del calor de fusión y el calor específico (los cuales
# se encuentran en J/g y en J/gC, respectivamente)
info_compuestos <- read_csv("datos/compounds.csv", show_col_types = FALSE)

info_compuestos <- info_compuestos[1:5] %>%
  mutate(Precio_mxn_g=Price_kg_usd*tipo_cambio/1000) %>% 
  select(-(Price_kg_usd))

info_compuestos %>%
  mutate(Precio_mxn_g=currency(Precio_mxn_g,"$", digits=2)) %>% 
  mutate_at(c("Specific_Heat", "Fusion_Heat", "Density"), ~na_if(.,0)) %>% 
  kbl(booktabs=T, col.names =
        c("Compuestos", "Calor Específico (J/gC)", 
                    "Calor de Fusión (J/g)", 
                    "Densidad (g/cm^3)", "Precio (MXN/g)"), 
      caption = "Características y precio de los componentes", 
      align = "lcccc", label = "tabinfocompuestos") %>%
  kable_styling(latex_options = c("scale_down")) %>%
  column_spec(2:5, width="3cm")

```
La tabla \@ref(tab:tabinfocompuestos) muestra la información, relacionada a los 
compuestos, utilizada para los cálculos del costo de materiales y de energía
de esta sección. Es importante recalcar que en algunos casos el calor específico 
y/o el calor de fusión muestran un valor de *NA*, esto es ya que no participan 
en el cambio de fase (en el caso donde el calor de fusión es *NA*) o no son 
sometidos a cambio de temperatura (en el caso donde tanto el calor específico, 
como el calor de fusión son *NAs*).

\newpage
## Costo de tabletas unitario

El cálculo del costo unitario de la producción de tabletas depende de la 
formulación de la misma, del compuesto activo, de la dosis y de la composición,
entre otras cosas. Mostramos un ejemplo de cómo se calculan los diferentes 
componentes del costo unitario antes de mostrar los resultados completos:

```{r costounitdatos}
ejemplo_1 <- read_rds("datos/ejemplo_E1.rds")
ejemplo_1 %>% select(formulacion, compuesto_activo, dosis) %>%
  mutate(dosis = round(dosis, 3)) %>%
  kbl(col.names = c("Formulación", "Compuesto Activo", "Dosis [g]"), 
      caption = "Ejemplo Costo Unitario", 
      align = "clc", label = "tabcostounitdatos") %>% 
  kable_styling(latex_options = c("repeat_header", "hold_position"))
```
En la tabla \@ref(tab:tabcostounitdatos) podemos observar el inicio de la 
simulación de una órden (o preescripción). Empezamos por la formulación (ésta 
puede ser E1 o E2), dependiendo del tipo de formulación escogemos un valor 
aleatorio para el compuesto activo dentro de las opciones para dicha formulación.
A continuación, generamos un valor aleatorio para la dosis del compuesto activo 
correspondiente.

```{r cudimensiones}
ejemplo_1$dimensiones[[1]] %>%
  kbl(col.names = c("Variable", "Valor"), 
      caption = "Ejemplo Costo Unitario - Dimensiones", 
      align = "lc", label = "tabcudimensiones") %>% 
  kable_styling(latex_options = c("repeat_header", "hold_position"))
```
Cada preescripción debe de tener una geometría específica (o dimensiones) de 
acuerdo a la metodología definida en la sección 
*Cálculo de material necesario para moldes*. Las dimensiones utilizadas para 
este ejemplo se  observan en la tabla \@ref(tab:tabcudimensiones).

```{r cucomposicion}
ejemplo_1$composicion[[1]] %>%
  mutate(Composicion=percent(Composicion,0)) %>% 
  kbl(col.names = c("Compuesto", "Composición"), 
      caption = "Ejemplo Costo Unitario - Composición", 
      align = "lc", label = "tabcucomposicion") %>% 
  kable_styling(latex_options = c("repeat_header", "hold_position"))

```
Al igual, cada una de las preescripciones requiere la composición de la matriz 
más allá del compuesto activo. Ver tabla \@ref(tab:tabcucomposicion).

```{r cucompuestos}
ejemplo_1$materiales[[1]] %>% 
  select(Compound, masa, Componente) %>%
    mutate_at(3, ~str_replace_all(., c("ME"="Matriz Externa",
                                       "MI"="Matriz Interna",
                                       "CU"="Cubierta",
                                       "MO"="Molde"))) %>%
  mutate(masa=round(masa, 3)) %>%
  kbl(col.names = c("Compuesto", "Masa [g]", "Componente"), 
      caption = "Ejemplo Costo Unitario - Compuestos", 
      align = "lcc", label = "tabcompuestos") %>% 
  kable_styling(latex_options = c("repeat_header", "hold_position"))

```

Utilizando la formulación, la dosis de compuesto activo, las dimensiones y la 
composición podemos calcular la cantidad de compuestos necesarios para los 
diferentes componentes de la tableta. Ver la tabla \@ref(tab:tabcompuestos).

\newpage

### Muestra `r currency(sim_num, "", 0)` preescripciones

```{r ordenes}

if (file.exists("datos/ordenestabletassim.rds")) {
  costo_ordenes_ej <- read_rds("datos/ordenestabletassim.rds")
} else {
  ordenes <- ordenes_personalizadas(sim_num)
  
  costo_ordenes_ej <- ordenes %>%
  mutate(tabletas=round(rnorm(sim_num, 30, 1),0)) %>%
  mutate(c_materiales=pmap(list(materiales, tabletas), 
                               .f=costo_materiales)) %>%
  unnest(c_materiales) %>%
  mutate(t_fabricacion=round(rnorm(sim_num, t_fabricacion, 1),0)) %>%
  mutate(c_labor=pmap(list(tabletas, t_fabricacion), 
                      .f=costo_labor)) %>%
  unnest(c_labor) %>%
  mutate(t_impresion=round(rnorm(sim_num,t_impresion,1), 0),
         costo_electricidad=rep(costo_electricidad,sim_num),
         consumo_energetico=rep(consumo_energetico_impresora, sim_num)) %>%
  mutate(c_energia=pmap(list(materiales, t_impresion, 
                              costo_electricidad, consumo_energetico, 
                              formulacion),
                        .f=costo_energia)) %>%
  unnest(c_energia) %>%
  mutate(t_transporte=rnorm(sim_num,t_transporte,1), 
         salario_trabajador=rep(salario_trabajador, sim_num), 
         distancia=rnorm(sim_num, distancia, 3), 
         precio_gasolina=rep(precio_gasolina, sim_num), 
         eficiencia_vehiculo=rep(eficiencia_vehiculo, sim_num),
         numero_tabletas_viaje=rep(numero_tabletas_viaje, sim_num)) %>%
  mutate(c_distribucion=pmap(list(t_transporte, salario_trabajador, 
                                  distancia, precio_gasolina, 
                                  eficiencia_vehiculo,
                                  numero_tabletas_viaje), 
                             .f=costo_distribucion)) %>%
  unnest(c_distribucion) %>%
  select(formulacion, compuesto_activo, tabletas, 
         c_materiales, c_energia, c_labor, c_distribucion) %>%
  mutate(c_total=(c_materiales+c_energia+c_labor+c_distribucion)*tabletas)
  
  write_rds(costo_ordenes_ej, "datos/ordenestabletassim.rds")
}

costo_ordenes_ej[1:5,] %>%
  select(-c_total) %>% 
  mutate_at(c(4,5,6,7), ~currency(., "$", 2)) %>%
  select(-tabletas) %>% 
  kbl(col.names = c("Formulación","Compuesto Activo", 
                    "Costo Material", "Costo Energético", 
                    "Costo Labor", "Costo Distribución"),
      align = "clcccc",
      caption = "Preescripciones Aleatorias", label ="tabordenesej1") %>%
  kable_styling(latex_options = c("scale_down", "hold_position")) %>% 
  column_spec(2:6, width="3cm")
```
Utilizando la cantidad de los compuestos necesarios para fabricar cada una de 
las tabletas podemos calcular el costo unitario de cada una de las 
preescripciones. En la tabla \@ref(tab:tabordenesej1) podemos observar los 
primeros 5 valores de las `r currency(sim_num, "", 0)` órdenes simuladas.

```{r porccostotab}

costo_ordenes_ej %>% 
  group_by(formulacion, compuesto_activo) %>% 
  mutate(total = c_materiales + c_energia + c_labor + c_distribucion) %>% 
  summarise(material = sum(c_materiales)/sum(total),
            energia = sum(c_energia)/sum(total),
            labor = sum(c_labor)/sum(total),
            distr = sum(c_distribucion)/sum(total),
            .groups = "keep") %>% 
  mutate_at(c("material", "energia", "labor", "distr"), 
            ~percent(., digits = 2)) %>% 
  kbl(col.names = c("Formulación","Compuesto Activo", 
                    "Costo Material", "Costo Energético", 
                    "Costo Labor", "Costo Distribución"),
      align = "clcccc",
      caption = "Desglose de Costo", label ="tabporcentajecosto") %>%
  kable_styling(latex_options = c("scale_down", "hold_position"))
  

```

La tabla \@ref(tab:tabporcentajecosto) muestra el desglose de los costos 
promedio para cada uno de los componentes de costo unitario para cada una de 
las combinaciones de formulación y compuesto activo.

\newpage
**Costo Preescripción**
```{r ctotalpreescripcion}
costo_ordenes_ej[1:5,] %>%
  select("formulacion", "compuesto_activo", "c_total") %>% 
  mutate(c_total=currency(c_total,"$",digits=2)) %>% 
  kbl(col.names = c("Formulación","Compuesto Activo", "Costo Total"),
      align = "clr",
      caption = "Costo total por preescripcion", label ="tabctotalpreesc") %>% 
  kable_styling(latex_options = c("repeat_header", "hold_position"))
```

En la tabla \@ref(tab:tabctotalpreesc) podemos observar el resultado del 
producto entre las tabletas solicitadas en la preescripción y la suma de los 
costos unitarios calculados.

```{r costounitariotableta}
costo_promedio <- costo_ordenes_ej %>%
  summarise(costo_tableta=sum(c_total)/sum(tabletas))

costo_promedio <- round(costo_promedio[[1]], 2)

costo_formulacion <- costo_ordenes_ej %>%
  group_by(formulacion, compuesto_activo) %>%
  summarise(costo_tableta=round(sum(c_total)/sum(tabletas), 2), 
            .groups="keep") %>% 
  as_tibble() 

costo_formulacion %>%
  mutate(costo_tableta=currency(costo_tableta, "$", digits=2)) %>% 
  kbl(col.names = c("Formulación","Compuesto Activo", 
                    "Costo Promedio"),
      align = "clr",
      caption = "Costo de Tableta Promedio por Formulación", 
      label = "tabcostopromedioformula") %>% 
  kable_styling(latex_options = c("repeat_header", "hold_position"))
```
En la tabla \@ref(tab:tabcostopromedioformula) podemos observar un resumen del 
costo promedio por formulación y compuesto activo relacionado de las 
`r currency(sim_num, "", 0)` preescripciones simuladas.

\newpage

## Costo de inversión

```{r inversioninstrumentos}

instrumentos <- read_csv("datos/instrumentos.csv", show_col_types = FALSE)
instrumentos[1:3] %>% 
  mutate(Precio=currency(Precio, symbol = "$", digits = 0L)) %>%
  kbl(col.names = c("Instrumento","Cantidad", 
                    "Precio"),
      align = "lcr",
      caption = "Equipo de Producción de Tabletas", 
      label = "tabequipoproduccion") %>% 
  kable_styling(latex_options = c("repeat_header", "hold_position"))
```

En la tabla \@ref(tab:tabequipoproduccion) se describen los equipos e 
instrumentos, así como los precios y cantidades utilizadas para el cálculo del 
costo de inversión del caso base.

```{r inversiontotal}
inversion_total <- instrumentos %>%
  mutate(costo=Precio*Cantidad) %>%
  select(costo) %>%
  sum()

inversion <- c(inversion_total, rep(0,10))

inv_total_print <- currency(inversion_total, "$", 0)
```

La inversión total estimada para el caso base es de `r inv_total_print`.

## Depreciación

```{r depbase}

periodo_recuperacion <- 5
depreciacion <- tibble(
  periodo=0:10,
  depr=c(0, MACRS(investment = inversion_total, 
                     recovery_period = periodo_recuperacion, n.period = 10))
)

depreciacion %>% 
  mutate(depr=currency(depr, "$", 0)) %>%
    kbl(col.names = c("Periodo","Depreciación"),
      align = "cr",
      caption = "Perfil de Depreciación MACRS a 5 años", 
      label = "tabperfildepreciacion") %>% 
  kable_styling(latex_options = c("repeat_header", "hold_position"))
```

Con base en la inversión estimada y el periodo de recuperación (MACRS a 
`r periodo_recuperacion` años). Podemos calcular los el perfil de depreciación 
mostrado en la tabla \@ref(tab:tabperfildepreciacion).

\newpage

## Resultados Caso base

```{r inputscasobase}
expectativa_anual <- 150000 #[tabletas/periodo]
markup <- 0.5
material_trabajo <- 10 # kg de cada compuesto
tasa_gravable <- 0.3
tasa_descuento <- 0.09

input_caso_base <- tibble(
  Variable=c("Expectativa de venta de tabletas", "Markup", 
             "Material de Trabajo", "Tasa Gravable", "Tasa de Descuento"),
  Valor=c(expectativa_anual, markup*100, material_trabajo, 
          tasa_gravable*100, tasa_descuento*100),
  Unidades=c("tabletas/año", "%", "kg/compuesto", "%", "%")
)

input_caso_base %>%
  mutate(Valor=currency(Valor, "", 0)) %>% 
  kbl(align = "lcc",
      caption = "Datos de entrada para caso base", 
      label = "tabdatentradacasobase") %>% 
  kable_styling(latex_options = c("repeat_header", "hold_position"))
```

En la tabla \@ref(tab:tabdatentradacasobase) podemos encontrar los datos de 
entrada faltantes para poder calcular el caso base, así como las unidades en 
las que se encuentran los valores.

```{r casobase}

costos_anuales <- c(0, rep(expectativa_anual*costo_promedio, 10))
ingresos_anuales <- costos_anuales * (1 + markup)


capital_trabajo_inicial <- info_compuestos %>%
  mutate(capital_trabajo=Precio_mxn_g*material_trabajo*1000) %>%
  select(capital_trabajo) %>% sum()

cambio_CTN <- c(capital_trabajo_inicial, rep(0,10))

caso_base <- tibble(periodo=0:10,
      ingresos=ingresos_anuales, 
      costos=costos_anuales, 
      inversion=inversion, 
      depreciacion=depreciacion$depr, 
      cambio_CTN=cambio_CTN) 

caso_base%>%
  mutate(across(-1, ~currency(.x, symbol="$", digits=0))) %>%
  kbl(col.names = c("Periodo","Ingresos",
                    "Costos", "Inversión", 
                    "Depreciación", "Cambio de CTN"),
      align = "crrrrr",
      caption = "Flujos de Efectivo Caso Base", 
      label = "tabflujoscasobase") %>% 
  kable_styling(latex_options = c("repeat_header", "hold_position"))

```

En la tabla \@ref(tab:tabflujoscasobase) podemos observar todos los flujos de
efectivo necesarios para calcular los Flujos de Caja Libre del caso base.

```{r fcfcasobase}

fcf_caso_base <- caso_base %>%
  mutate(fcf=fcf(revenues=ingresos, 
                costs=costos, 
                depreciation=depreciacion, 
                capital_expenditures=inversion, 
                change_net_working_capital=cambio_CTN,
                tax_rate=tasa_gravable)) %>%
  unnest(fcf) %>%
  select(periodo, fcf)

fcf_caso_base %>%
  mutate(fcf=currency(fcf, "$", 0)) %>%
  kbl(col.names = c("Periodo","Flujo Libre"),
      align = "cr",
      caption = "Flujos de Efectivo Libre - Caso Base", 
      label = "tabflujolibrecasobase") %>% 
  kable_styling(latex_options = c("repeat_header", "hold_position"))
```

En la tabla \@ref(tab:tabflujolibrecasobase) observamos el Flujo de Caja Libre 
para cada uno de los periodos de evaluación del proyecto. Podemos notar el 
efecto que tiene la depreciación en aumentar el Flujo de Caja Libre sobre los 
periodos 1 a 6.

```{r npvcasobase}
npv_caso_base <- npv(rate=tasa_descuento, cashflow=fcf_caso_base$fcf, 
                     period=fcf_caso_base$periodo)
npv_caso_base_imp <- currency(npv_caso_base, "$", 0)
```

Sumando el producto de los flujos de caja libre por el ajuste por la tasa de 
descuento, obtenemos un Valor Presente Neto de `r npv_caso_base_imp` para el 
caso base.

\newpage

## Valor Monetario Esperado

Para esta parte suponemos que no podemos realizar este proceso de producción 
indefinidamente desde la cochera de nuestros padres, por lo cual tenemos que
preguntar si vale más la pena rentar o comprar un almacén. Al igual, tenemos que 
considerar que los equipos que utilizamos necesitan mantenimiento para seguir 
operando adecuadamente.

```{r vmedatosentrada}
precio_compra <- 1000000 # [MXN]
renta_anual <- 120000 # [MXN]
# tasa_descuento se mantiene
# inversion_total se mantiene

escenarios_costo <- round(costo_promedio * c(0.85, 1, 1.5), 2)
escenarios_tabletas <- expectativa_anual * c(0.7, 1, 1.2)
escenarios_markup <- markup * c(0.80, 1, 1.5)
escenarios_mantenimiento <- inversion_total * c(0.04, 0.05, 0.10)

escenarios <- c("B", "M", "A")
probabilidad <- c(0.15, 0.7, 0.15)

compra_flujo <- c(precio_compra, rep(0, 10))
renta_flujo <- c(0, rep(renta_anual,10))
inversion_flujo <- c(inversion_total, rep(0,10))

input_emv <- tibble(
  escenario=factor(c("Bajo", "Medio", "Alto")),
  costo=escenarios_costo, 
  tabletas=escenarios_tabletas,
  markup=escenarios_markup, 
  mant=escenarios_mantenimiento,
  prob=probabilidad
)

input_emv %>%
  mutate_at(2, ~currency(., "$", 2)) %>% 
  mutate_at(5, ~currency(., "$", 0)) %>% 
  mutate_at(3, ~currency(., "", 0)) %>% 
  mutate_at(c(4,6), ~percent(., 0)) %>% 
  kbl(col.names=c("Escenario", "Costo Promedio", "Expectativa Ventas", 
                  "Markup","Mantenimiento Anual", "Probabilidad"),
      align = "crrcrc",
      caption = "Datos de entrada para Valor Monetario Esperado", 
      label = "tabdatentradaemv") %>% 
  kable_styling(latex_options = c("scale_down", "hold_position"))
```


En la tabla \@ref(tab:tabdatentradaemv) se muestran los datos de entrada 
relevantes para calcular el Valor Presente Neto de los nodos terminales del 
árbol de decisión. Cada una de las variables mostradas en la tabla (columnas 2 
a 5), está sujeta a tres escenarios distintivos: Bajo, Medio y Alto. Cada uno de 
estos escenarios tiene una probabilidad asociada (15%, 70% y 15%, 
respectivamente), la cual es necesaria para calcular el Valor Monetario 
Esperado.

```{r populararbol}

opciones_comprar <- c("CO", "RE")
comprar <- Node$new("¿Comprar?", type="decision")

depreciacion_anual_emv <- c(0, MACRS(investment = inversion_total,
                                               recovery_period = 5,
                                               n.period=10))

# Agregar compra / renta
for (a in 1:2) {
  comprarenta <- comprar$AddChild(opciones_comprar[a], type="chance")
  
  # Agregar costo
  for (i in 1:3) {
  
    costo <- comprarenta$AddChild(paste("C",escenarios[i], sep=""), 
                                  type="chance")
    costo$prob <- probabilidad[i]
  
    # Agregar tabletas
    for (j in 1:3) {
      
      tabletas <- costo$AddChild(paste("T",escenarios[j], sep=""), 
                                 type="chance")
      tabletas$prob <- probabilidad[j]
      
      costo_anual_emv_j <- c(0, rep(escenarios_costo[i]*escenarios_tabletas[j],
                                   10))
      # Agregar Markup
      for (k in 1:3) {
        markup_es <- tabletas$AddChild(paste("U",escenarios[k],sep=""), 
                                       type="chance")
        
        markup_es$prob <- probabilidad[k]
        
        ingr_anual_emv <- costo_anual_emv_j*(1 + escenarios_markup[k])
        
        # Agregar Mantenimiento
        for (l in 1:3) {
          mantenimiento <- markup_es$AddChild(
            paste("M",escenarios[l],sep=""),
            type="terminal")
          
          mantenimiento$prob <- probabilidad[l]
          
          mant_anual_emv <- c(0, rep(escenarios_mantenimiento[l], 10))
          
          costo_anual_emv_k <- costo_anual_emv_j + mant_anual_emv
          
          if (a == 1) {
            inversion_anual_emv <- inversion_flujo + compra_flujo
            cambio_CTN_emv_k <- cambio_CTN - c(rep(0,10), precio_compra)
            
          } else {
            inversion_anual_emv <- inversion_flujo
            costo_anual_emv_k <- costo_anual_emv_k + renta_flujo
          }
          
          
          fcl <- fcf(revenues=ingr_anual_emv,
                     costs=costo_anual_emv_k,
                     depreciation=depreciacion_anual_emv,
                     capital_expenditures=inversion_anual_emv,
                     change_net_working_capital=cambio_CTN_emv_k,
                     tax_rate=tasa_gravable)
          
          mantenimiento$npv <- npv(tasa_descuento, fcl, 0:11)
        }
      }
      
    }
  }
}

```


```{r arboldecision, fig.cap="Árbol de Decisión - hasta 2do nivel", fig.align='center', out.width="90%"}

comprar_short_print <- Node$new("¿Comprar?", type="decision")

for (a in 1:2) {
  emv_print_ver <- comprar_short_print$AddChild(opciones_comprar[a], type="chance")
  
  # Agregar costo
  for (i in 1:3) {
  
    costo <- emv_print_ver$AddChild(paste("C",escenarios[i], sep=""), 
                                  type="chance")
    costo$prob <- probabilidad[i]
  }
}

SetGraphStyle(comprar_short_print, rankdir = "TB")
SetNodeStyle(comprar_short_print, style = "filled,rounded", 
             label = AdjustNodeName, shape = "box")

plot(comprar_short_print)
```
Ya que contamos con dos nodos de decisión, y cuatro variables más con tres 
escenarios cada una (es decir, $2 \times 3^4$), tenemos 162 nodos terminales.
En la figura \@ref(fig:arboldecision) podemos observar hasta los 18 nodos de 
los escenarios combinados de compra, costo promedio y volumen anual 
($2 \times 3 ^2 = 18$).

```{r ejemplotabletasmedio, fig.cap="Árbol de Decisión a partir de un nodo de tabletas"}
t <- comprar$CO$CM$TM

plot(t)
```

En la figura \@ref(fig:ejemplotabletasmedio) podemos observar el árbol de 
decisión a partir del nodo de probabilidad del escenario medio para el volumen 
de tabletas. La nomenclatura del árbol de decisión es la siguiente:


**Variables**

- RE - Rentar
- CO - Comprar
- C - Costo Promedio de Producción
- T - Volumen de Tabletas
- U - Margen
- M - Mantenimiento

**Escenarios**

- A - Alto
- M - Medio
- B - Bajo

\newpage
### Resultado del árbol de decisión

```{r calculoarboldecision}
comprar$Do(function(node) node$npv <- w_npv(node), 
           filterFun = isNotLeaf, traversal = "post-order")

comprar_df <- ToDataFrameTypeCol(comprar, "prob", "npv") %>% 
  as_tibble()

comprar_df$npv <- currency(comprar_df$npv, symbol = "$", digits = 0L)
comprar_df$prob <- percent(comprar_df$prob, digits = 0)

comprar_print <- comprar_df %>% 
  select(c(2:6,8)) %>% 
  mutate_at(c(2:5), ~str_replace_all(., c("[CTUM]{1}A{1}"="Alto",
                                              "[CTUM]{1}M{1}"="Medio",
                                              "[CTUM]{1}B{1}"="Bajo"))) %>%
  mutate_at(1, ~str_replace_all(.,c("RE"="Rentar",
                                    "CO"="Comprar"))) %>% 
  mutate_at(c(2:5), ~factor(., c("Alto", "Medio", "Bajo")))

comprar_df <- comprar_df %>% 
  mutate(level_2 = factor(level_2, c("CO", "RE")),
         level_3 = factor(level_3, c("CA", "CM", "CB")),
         level_4 = factor(level_4, c("TA", "TM", "TB")),
         level_5 = factor(level_5, c("UA", "UM", "UB")),
         level_6 = factor(level_6, c("MA", "MM", "MB")))
```

### 10 Nodos Terminales con el mayor Valor Presente Neto

```{r npvtop10}

top10 <- comprar_print %>% 
  filter(npv >= 0) %>%
  arrange(desc(npv)) %>%
  head(10)
  
top10 %>% 
  kbl(longtable=T, booktabs=T, 
      col.names = c("Decisión", "Costo", "Volumen", "Margen", 
                    "Mantenimiento", "VPN"),
      align = "lllllr",
      caption = "VPN Positivo (Top 10) - Tabletas Personalizables", 
      label = "tabemvtabletasarbol") %>% 
  kable_styling(latex_options = c("repeat_header", "hold_position")) %>% 
  column_spec(1:6, width="2cm")

```

La tabla \@ref(tab:tabemvtabletasarbol) muestra los nodos terminales con el 
mayor Valor Presente Neto, ordenados de forma descendente. Las primeras cinco 
columnas muestran los nodos de decisión y de probabilidad que llevan a cada uno 
de los nodos terminales.

### 10 Nodos Terminales con el menor Valor Presente Neto

```{r emvbottom10}

comprar_print %>% 
  arrange(npv) %>%
  head(10) %>% 
  arrange(desc(npv)) %>% 
  kbl(longtable=T, booktabs=T, 
      col.names = c("Decisión", "Costo", "Volumen", "Margen", 
                    "Mantenimiento", "EMV"),
      align = "lllllr",
      caption = "VME Positivo (Últimos 10) - Tabletas Personalizables", 
      label = "tabemvtabletasarbolbot") %>% 
  kable_styling(latex_options = c("repeat_header", "hold_position")) %>% 
  column_spec(1:6, width="2cm")

```

La tabla \@ref(tab:tabemvtabletasarbolbot) muestra los nodos terminales con el 
menor Valor Presente Neto, ordenados de forma descendente. Al igual que en la 
tabla anterior, las primeras cinco columnas muestran los nodos de decisión y de 
probabilidad que llevan a cada uno de los nodos terminales.

### Representación visual del VPN de los nodos terminales
```{r npvfacet, fig.cap="VPN Representación Visual", out.width="85%", fig.align='center'}

comprar_df %>%
  mutate(npv=npv) %>% 
  ggplot(mapping = aes(y=npv, x=level_3, color=level_2, shape = level_5)) +
  geom_point() +
  facet_grid(level_4 ~ level_6) +
  theme_bw() +
  scale_y_continuous(
    labels = label_dollar(scale_cut = cut_short_scale())
  ) +
  ylab("Valor Presente Neto") +
  xlab("Escenario de Costo de Producción") +
  labs(color = "Decisión", 
       shape = "Margen",
       caption = "Escenarios: A=Alto, M=Medio, B=Bajo
       Variables: M=Mantenimiento, T=Volumen Tabletas")
  
```

La figura \@ref(fig:npvfacet) mapea el VPN de los nodos terminales a las cinco 
variables sujetas a escenarios en el árbol de decisión. Podemos diferenciar 
las variables de la siguiente forma:

* Costo de Produccion: Parte inferior de la figura (CA, CM y CB)
* Costo de Mantenimiento: Parte superior de la figura (MA, MM y MB)
* Volumen de Tabletas: Parte derecha de la figura (TA, TM y TB)
* Margen: Forma del punto (ver leyenda en el lado derecho de la gráfica)
* Decisión de compra: Color verde (Rentar) - Color rojo (Comprar)


```{r graficanpv, fig.cap="Histograma del VPN de nodos terminales", message=FALSE, out.width="85%", fig.align='center'}
opcion_emv <- comprar_print %>% 
  group_by(level_2) %>% 
  summarise(emv_mean = mean(npv),
            emv_median = median(npv),
            emv_05 = quantile(npv, 0.05),
            emv_95 = quantile(npv, 0.95))

comprar_print %>%
  mutate(npv=npv) %>% 
  ggplot() +
  geom_histogram(aes(x=npv),
                 binwidth = function(x) 2 * IQR(x) / (length(x)^(1/3)), 
                 color = "#000000", fill = "#0099F8") +
  facet_wrap(~level_2) +
  geom_vline(data = opcion_emv, aes(xintercept = emv_mean, color="Promedio"),
             linetype=1, linewidth=0.5) +
    geom_vline(data = opcion_emv, aes(xintercept = emv_median, color="Media"),
             linetype=2, linewidth=0.5) +
    geom_vline(data = opcion_emv, aes(xintercept = emv_95, color="Quintil95"),
             linetype=3, linewidth=0.5) +
    geom_vline(data = opcion_emv, aes(xintercept = emv_05, color="Quintil05"),
             linetype=4, linewidth=0.5) +
  scale_color_manual(name = "Estadística", 
                     values=c(Promedio="blue",
                              Media="gray",
                              Quintil95="green",
                              Quintil05="red")) +
  ylab("Cuenta") +
  xlab("Valor Presente Neto (millones)") +
  theme_bw() + 
  coord_flip() +
  scale_x_continuous(
    labels = label_dollar(scale_cut = cut_short_scale())
  )
```

La figura \@ref(fig:graficanpv) muestra el histograma de los nodos terminales
para las decisiones de comprar y rentar. El eje Y muestra el
Valor Presente Neto, mientras que el eje X muestra la cuenta de nodos terminales 
en el rango correspondiente. La figura también muestra dónde están ubicados el 
promedio, la media y los quintiles 5% y 95%. La orientación de los ejes se 
eligió para permitir comparar las deciciones de forma más fácil.

```{r graficanpvboxplot, fig.cap="Distribución de VPN por cada escenario de costo", out.width="85%", fig.align='center'}

comprar_print %>%
  mutate(npv=npv) %>% 
  ggplot(aes(level_3, npv)) +
  geom_boxplot() +
  facet_wrap(~level_2) +
  ylab("Valor Presente Neto") +
  xlab("Costo Promedio de Producción") +
  theme_bw() +
  scale_y_continuous(
    labels = label_dollar(scale_cut = cut_short_scale())
  )

```
La figura \@ref(fig:graficanpvboxplot) muestra el promedio y el rango de VPN 
solamente para las variables de Costo Promedio de Producción y de Decisión de 
Compra vs Renta. En esta figura podemos ver con mayor claridad la tendencia que 
se observaba en la figura \@ref(fig:npvfacet) respecto al Costo Promedio de 
Producción y su relación con el VPN.

```{r compravsrenta}
comprar_dftree <- ToDataFrameTree(comprar, "npv")

comprar_dftree %>% 
  mutate(levelName = str_replace_all(levelName, " ", "")) %>% 
  mutate(npv=currency(npv,"$",digits=0)) %>% 
  filter(grepl("CO|RE", levelName)) %>% 
  mutate_at(1, ~str_replace_all(.,c("°--RE"="Rentar",
                                    "¦--CO"="Comprar"))) %>% 
  kbl(booktabs=T, 
      col.names = c("Decisión","EMV"),
      align = "lr",
      caption = "VME - Comprar vs Rentar", 
      label = "tabemvcomprarrentar") %>% 
  kable_styling(latex_options = c("repeat_header", "hold_position"))
```

La tabla \@ref(tab:tabemvcomprarrentar) señala la opción con el mayor Valor 
Monetario Esperado de las opciones, una vez considerada la probabilidad asignada 
a cada uno de los escenarios asociados a cada uno de los nodos.


\newpage
## Análisis de Sensibilidad

```{r sensdatosentrada}

rango_sens <- c(1, 0.7, 1.3)

tab_sens <- expectativa_anual * rango_sens
mup_sens <- markup * rango_sens
costo_sens <- costo_promedio * rango_sens
ren_sens <- renta_anual * rango_sens
desc_sens <- tasa_descuento * rango_sens
inv_sens <- inversion_total * rango_sens

input_sens <- tibble(
  escenario=factor(c("Base", "Bajo", "Alto")),
  inversion=inv_sens,
  tabletas=tab_sens,
  markup=mup_sens,
  costo=costo_sens,
  renta=ren_sens,
  descuento=desc_sens
)

col_sens <- c("Escenario", "Inversión", "Expectativa Venta", "Markup", 
              "Costo Promedio", "Renta", "Tasa de descuento")

input_sens %>%
  mutate_at(3, ~currency(., "",0)) %>% 
  mutate_at(c(4,7), ~percent(.,1)) %>%
  mutate_at(5, ~currency(., "$", 2)) %>% 
  mutate_at(c(2,6), ~currency(., "$", 0)) %>% 
  kbl(col.names = col_sens,
      align = "crrcrrc",
      caption = "Datos de Entrada para Análisis de Sensibilidad",
      label = "tabentradasens") %>% 
  kable_styling(latex_options = c("scale_down", "hold_position"))

```

En la tabla \@ref(tab:tabentradasens) podemos observar los valores de entrada 
para el análisis de sensibilidad.

```{r calculosensibilidad, fig.cap="Gráfica de Análisis de Sensibilidad", out.width="85%", fig.align='center'}

# Preparar la tabla para graficar los resultados
sens_setup <- tibble(
variable=rep(col_sens[-1],2),
escenario=c(rep("Bajo", length(col_sens)-1), rep("Alto", length(col_sens)-1))
)

# Preparar la lista para recibir los resultados de VPN
sens_npv_inter <- list(rep(0,length(col_sens)*2-2))

# Iterar sobre los casos
for (i in seq_along(sens_setup$variable)) {
  
  sens_npv_inter[i] <- calcular_npv_sens(sens_setup$variable[i], 
                                         sens_setup$escenario[i], 
                                         length(col_sens))
}

# Calcular caso base
sens_base <- calcular_npv_sens("No aplica", "Alto", length(sens_setup$variable))
sens_base <- unlist(sens_base)

sens_npv_inter <- unlist(sens_npv_inter)

sens_results <- sens_setup %>% 
  mutate(npv=sens_npv_inter,
         diff=percent((npv-sens_base)/sens_base, 2))

n <- (length(sens_results$variable)/2)

sensitivity(variables = sens_results$variable[1:n], 
            low = sens_results$diff[1:n],
            high = sens_results$diff[(n+1):(n*2)]) %>% 
  tornado() +
  labs(
    title = "Gráfica de Tornado de Tabletas Personalizables",
    fill = "",
    x = "Cambio respecto a VPN Caso Base",
    y = "Variable"
  )

```

La figura \@ref(fig:calculosensibilidad) muestra el impacto que tiene sobre el 
Valor Presente Neto del caso base un cambio del $\pm30\%$ sobre el valor del 
escenario base. La manera en la que se lee esta gráfica es la siguiente:
Un cambio en la variable $y$ del $\pm30\%$ genera un cambio sobre el VPN del 
proyecto de inversión correspondiente a la longitud horizontal de la barra sobre 
el eje $x$.

\newpage
## Simulación Monte Carlo

```{r inputmontecarlo, message=FALSE}
# Definir valores de entrada
ordenes_anuales_mc <- expectativa_anual / 30 ## ordenes anuales esperadas
num_sim_montecarlo <- 200 ## numero de simulaciones a realizar
periodos_mc <- 10 ## numero de periodos de evaluacion

# P10 y P90 para el margen
margen_p10 <- markup * 0.90
margen_p90 <- markup * 1.5

# P10 y P90 para la inversion
inversion_p10 <- inversion_total*0.95
inversion_p90 <- inversion_total*2

# Numero de simulaciones pseudo-aleatorias a utilizar
show_num <- 10000


# Generar tabla de valores de entrada para simulacion Monte Carlo
tibble(
  variables=c("Simulaciones", "Periodos", "Órdenes Anuales", 
              "Margen", "Inversión"),
  valor=c(num_sim_montecarlo, periodos_mc, NA, NA, NA),
  distribucion=c(NA, NA, "Normal", "Lognormal", "Lognormal"),
  promedio=c(NA, NA, ordenes_anuales_mc, NA, NA),
  p10=c(NA, NA, NA, margen_p10*100, inversion_p10),
  p90=c(NA, NA, NA, margen_p90*100, inversion_p90),
  unidades=c("-", "-", "órdenes", "%", "MXN")
) %>% 
  mutate_at(c(2,4,5,6), ~currency(., "", 0)) %>% 
  kbl(col.names = c("Variable", "Valor", "Distribución", 
                    "Promedio", "P10", "P90", "Unidades"),
      align= c("lrlrrrl"),
      caption="Valores de entrada Monte Carlo",
      label = "tabdatosentradamc") %>% 
  kable_styling(latex_options = c("scale_down", "hold_position"))
```

En la tabla \@ref(tab:tabdatosentradamc) podemos observar las variables que 
fueron utilizadas para la Simulación Monte Carlo, así como las distribuciones
en los casos aplicables. P10 y P90 significan que la probabilidad de que la 
variable se encuentre debajo de los valores de cada uno es del 10% y del 90%.

### Distribuciones Monte Carlo

En esta sección se encuentran las distribuciones utilizadas para la simulación 
Monte Carlo. Las figuras \@ref(fig:mcdistinversion), \@ref(fig:mcdistordenes),
\@ref(fig:mcdistmarkup) y \@ref(fig:mcdisttabletas) muestran la dsitribución 
para el costo de inversión inicial, las órdenes anuales, el margen y las 
tabletas por orden, respectivamente. 

Todas estas figuras muestran una gráfica de densidad de probabilidad de que las 
variables tomen alguno de los valores incluidos en la escala. Al igual muestran 
el valor promedio de la distribución, la media, el quintil 5% y el quintil 95%.

```{r mcdistinversion, fig.cap="Distribución del costo de inversión", out.width="65%", fig.align='center'}

inversion_mc_plot <- calc_lognorm_80L(inversion_p10, 
                                      inversion_p90, show_num)

# Graficar inversión
generar_densidad(inversion_mc_plot) +
  scale_x_continuous(
    labels = label_dollar()
  ) + 
  xlab("Inversión") +
  ylab("Densidad") +
  labs(title = "Distribución de probabilidad - Inversión")
  

```

Para la distribución de la inversión, \@ref(fig:mcdistinversion), utilizamos 
una distribución LogNormal con valor P10 de 
`r inversion_p10 %>% currency("$", 0)` y un valor P90 de 
`r inversion_p90 %>% currency("$", 0)`. Utilizamos esta distribución ya que el 
costo de inversión se encuentre alrededor del promedio utilizado en el caso base, 
al mismo tiempo que los posibles valores de inversión nunca se extienden debajo 
de 0 y teóricamente la *cola superior* de la distribución se extiende 
indefinidamente.

```{r mcdistordenes, fig.cap="Distribución de las órdenes anuales esperadas", out.width="65%", fig.align='center'}

ordenes_mc_plot <- rnorm(show_num, ordenes_anuales_mc, sd=1000)

generar_densidad(ordenes_mc_plot) +
  scale_x_continuous(
    labels = label_comma()
  ) + 
  xlab("Órdenes Anuales") +
  ylab("Densidad") +
  labs(title = "Distribución de probabilidad - Órdenes Anuales")

```

Para la distribución de órdenes anuales, \@ref(fig:mcdistordenes), estamos 
suponiendo una mayor variabilidad con base en una distribución normal centrada 
alrededor de `r ordenes_anuales_mc %>% currency("", 0)`.


```{r mcdistmarkup, fig.cap="Distribución del margen sobre el costo de producción", out.width="65%", fig.align='center'}

markup_mc_plot <- calc_lognorm_80L(margen_p10, 
                                      margen_p90, show_num)

generar_densidad(markup_mc_plot) +
  scale_x_continuous(
    labels = label_percent()
  ) +
  xlab("Margen") + 
  ylab("Densidad") +
  labs(title = "Distribución de probabilidad - Margen")

```

Utilizamos una distribución LogNormal para la distribución del margen sobre los 
costos de producción, \@ref(fig:mcdistmarkup), para ilustrar que el margen de 
los productos farmacéuticos son elevados y dependiendo de la situación se podría 
tener márgenes más elevados al promedio usado en el caso base. Para crear esta 
distribución se utilizó un valor P10 de `r margen_p10 %>% percent(0)` y un 
valor de P90 de `r margen_p90 %>% percent(0)`.

```{r mcdisttabletas, fig.cap="Distribución de las tabletas pedidas en cada orden", out.width="65%", fig.align='center'}

tabletas_mc_plot <- rnorm(show_num, 30, sd = 1)

generar_densidad(tabletas_mc_plot) +
  xlab("Tabletas por Orden") + 
  ylab("Densidad") +
  labs(title = "Distribución de probabilidad - Tabletas")

```

La distribución de tabletas por orden, \@ref(fig:mcdisttabletas), es una 
distribución normal centrada en 30 tabletas por orden.


\newpage
### Resultados Monte Carlo

```{r mctabletas, fig.cap="Histograma de simulación Monte Carlo", fig.align='center'}

# Generar tabla inicial para el analisis Monte Carlo
mc_tp <- tibble(
  simulacion = rep(1:(num_sim_montecarlo), each=11),
  periodo = rep(c(0:10),num_sim_montecarlo),
  ordenes = rep(c(0, rnorm(10, ordenes_anuales_mc, sd=1000)), 
                num_sim_montecarlo),
  markup = rep(c(0, 
                 calc_lognorm_80L(margen_p10, margen_p90, 10)), 
               num_sim_montecarlo),
  inversion_anual = calc_lognorm_80L(inversion_p10, inversion_p90, 
                        num_sim_montecarlo * 11),
  depreciacion_anual = rep(depreciacion$depr, num_sim_montecarlo),
  cambio_CTN = rep(c(capital_trabajo_inicial, rep(0, 10)), num_sim_montecarlo)
)

# Ajustar la inversión a cero para los periodos no iguales a 0
mc_tp$inversion_anual[mc_tp$periodo != 0] <- 0

# Generar flujo de caja libre
mc_tp <- mc_tp %>% 
  mutate(ordenes = round(ordenes, 0),
         costo_anual = map_dbl(.x = ordenes, .f = costo_anual_mc),
         ingreso_anual = costo_anual * (1 + markup),
         flujo_libre = pmap(list(revenues = ingreso_anual, 
                                 costs = costo_anual, 
                                 depreciation = depreciacion_anual, 
                                 capital_expenditures = inversion_anual, 
                                 change_net_working_capital = cambio_CTN, 
                                 tax_rate = 0.3), .f = fcf)) %>% 
  unnest(flujo_libre)

# Calcular valor presente neto por simulacion
summ_mc <- mc_tp %>% 
  mutate(descuento = (1 + tasa_descuento)^(-periodo)) %>% 
  group_by(simulacion) %>% 
  summarise(vpn = sum(fcf * descuento))

# Calcular estadistica
mc_helpers <- tibble(mean = mean(summ_mc$vpn),
                     median = median(summ_mc$vpn),
                     quantile05 = quantile(summ_mc$vpn, 0.05)[[1]],
                     quantile95 = quantile(summ_mc$vpn, 0.95)[[1]])

# Graficar resultados de simulacion Monte Carlo
summ_mc %>% 
  ggplot() +
  geom_histogram(mapping = aes(x = vpn), 
                 binwidth = function(x) 2 * IQR(x) / (length(x)^(1/3)), 
                 color = "#000000", fill = "#0099F8") +
  geom_vline(data = mc_helpers, aes(xintercept = mean, color="Promedio"),
             linetype=5, linewidth=0.5) +
  geom_vline(data = mc_helpers, aes(xintercept = median, color="Media"),
             linetype=2, linewidth=0.5) +
  geom_vline(data = mc_helpers, aes(xintercept = quantile95, color="Quintil95"),
             linetype=3, linewidth=0.5) +
  geom_vline(data = mc_helpers, aes(xintercept = quantile05, color="Quintil05"),
             linetype=4, linewidth=0.5) +
  scale_color_manual(name = "Estadística", 
                     values=c(Promedio="blue",
                              Media="gray",
                              Quintil95="green",
                              Quintil05="red")) +
  theme_bw() +
  scale_x_continuous(
    labels = label_dollar(scale_cut = cut_short_scale())
  ) + 
  xlab("Valor Presente Neto") +
  ylab("Simulaciones") +
  labs(title = paste("Histograma de VPN con base en", 
                     currency(num_sim_montecarlo, "", 0),
                     "simulaciones"))

```
En la figura \@ref(fig:mctabletas) podemos observar la distribución del 
Valor Presente Neto que obtenemos como resultado de la simulación Monte Carlo.
La simulación resulta en un VPN promedio de 
`r mc_helpers$mean %>% currency("$", 0)`, con una media de 
`r mc_helpers$median %>% currency("$", 0)` y con un quintil de 5% en 
`r mc_helpers$quantile05 %>% currency("$", 0)`.

```{r newtest}

```


\newpage
## Matriz de Decisiones


\newpage

\thispagestyle{empty}

\newpage

