# Resultados
## Datos Utilizados
```{r infocompuestos, echo = FALSE}

# inputs / suposiciones

cambio_usd_mxn <- 18.83 
# tomado de https://www.banxico.org.mx/tipcamb/main.do?page=tip&idioma=sp
# el 14 de marzo de 2023

# leer el archivo compounds, el cual tiene información del costo de los 
# compuestos, así como del calor de fusión y el calor específico (los cuales
# se encuentran en J/g y en J/gC, respectivamente)
material <- read_csv("datos/compounds.csv", col_select = c(1:5), 
                     show_col_types = FALSE)

# calcular precio por gramo en pesos
material <- mutate(material, 
                   Price_mxn_g = round(Price_kg_usd / 1000 * cambio_usd_mxn, 2))

material[c(1, 3:6)] %>%
  kbl(booktabs=T, col.names =
        c("Compuestos", "Calor Específico (J/gC)", 
                    "Calor de Fusión (J/g)", 
                    "Densidad (g/cm^3)", "Precio (MXN/g)"), 
      caption = "Características y precio de los componentes", 
      align = "lcccc", label = "tabinfocompuestos") %>%
  kable_styling(latex_options = c("scale_down")) %>%
  column_spec(2:5, width="3cm")

```
La tabla \@ref(tab:tabinfocompuestos) muestra la información, relacionada a los 
compuestos, utilizada para los cálculos de esta sección. Es importante recalcar 
que en algunos casos el calor específico y/o el calor de fusión muestran un cero, 
esto es ya que no participan en el cambio de fase (en el caso donde el calor de 
fusión es cero) o no son sometidos a cambio de temperatura (en el caso donde 
tanto el calor específico, como el calor de fusión son cero).

## Costo de tabletas unitario

El cálculo del costo unitario de la producción de tabletas depende de la 
formulación de la misma, del compuesto activo, de la dosis y de la composición,
entre otras cosas. Mostramos un ejemplo de cómo se calculan los diferentes 
componentes del costo unitario antes de mostrar los resultados completos:

```{r costounitdatos}
ejemplo_1 <- read_rds("datos/ejemplo_E1.rds")
ejemplo_1 %>% select(formulacion, compuesto_activo, dosis) %>%
  mutate(dosis = round(dosis, 3)) %>%
  kbl(col.names = c("Formulación", "Compuesto Activo", "Dosis [g]"), 
      caption = "Ejemplo Costo Unitario", 
      align = "clc", label = "tabejemplocostounitdatos")
  

```



### Componente de material


### Componente de labor


### Componente de energía


### Componente de distribución


## Costo de inversión


## Depreciación

