# Resultados
## Datos Utilizados

```{r inputs}

# inputs / suposiciones

tipo_cambio <- 18.83 
# tomado de https://www.banxico.org.mx/tipcamb/main.do?page=tip&idioma=sp
# el 14 de marzo de 2023

# Opciones de formulacion
formulaciones <- c("E1", "E2") 
# faltan opciones para "E1-E1", "E1-E2", "E1-E1-E2"

# opciones de compuestos activos para formulacion "E1"
opciones_E1 <- c("Clorhidrato de fenilefrina", "Clorhidrato de difenhidramina")

# opciones de compuestos activos para formulacion E2
opciones_E2 <- c("Acetaminofén")

# cargar composicion de las formulaciones
composicion <- read_csv("datos/composicion.csv", show_col_types = FALSE)

# Definir parametros para simulacion
sim_num <- 100

# Definir variables para funciones de costos:

# Material
costo_frasco <- 10 #[MXN]

## Labor
t_fabricacion <- 40 #[min]
salario_trabajador <- 400 / (8 * 60) #[MXN/min]
eficiencia_trabajador <- 0.75 #[]

## Energia
t_impresion <- 20 #[min]
consumo_energetico_impresora <- 100#[J/min]
eficiencia_calentador <- 0.6 #[]
costo_electricidad <- 0.976 / 3600000 #[MXN/J]
#https://www.cfe.mx/hogar/tarifas/Pages/Acuerdosdetarifasant.aspx#
#:~:text=Cargos%20por%20energ%C3%ADa%20consumida%3A,hora%20adicional%
#20a%20los%20anteriores.

## Distribucion
t_transporte <- 180 #[min]
distancia <- 20 #[km]
precio_gasolina <- 25 #[MXN/L]
eficiencia_vehiculo <- 35 #[km/L]
numero_tabletas_viaje <- 1000 #[tabletas]

```

```{r infocompuestos}

# leer el archivo compounds, el cual tiene información del costo de los 
# compuestos, así como del calor de fusión y el calor específico (los cuales
# se encuentran en J/g y en J/gC, respectivamente)
info_compuestos <- read_csv("datos/compounds.csv", show_col_types = FALSE)

info_compuestos <- info_compuestos[1:5] %>%
  mutate(Precio_mxn_g=Price_kg_usd*tipo_cambio/1000) %>% 
  select(-(Price_kg_usd))

info_compuestos %>%
  mutate(Precio_mxn_g=currency(Precio_mxn_g,"$", digits=2)) %>% 
  mutate_at(c("Specific_Heat", "Fusion_Heat", "Density"), ~na_if(.,0)) %>% 
  kbl(booktabs=T, col.names =
        c("Compuestos", "Calor Específico (J/gC)", 
                    "Calor de Fusión (J/g)", 
                    "Densidad (g/cm^3)", "Precio (MXN/g)"), 
      caption = "Características y precio de los componentes", 
      align = "lcccc", label = "tabinfocompuestos") %>%
  kable_styling(latex_options = c("scale_down")) %>%
  column_spec(2:5, width="3cm")

```
La tabla \@ref(tab:tabinfocompuestos) muestra la información, relacionada a los 
compuestos, utilizada para los cálculos de esta sección. Es importante recalcar 
que en algunos casos el calor específico y/o el calor de fusión muestran un 
valor de *NA*, esto es ya que no participan en el cambio de fase (en el caso 
donde el calor de fusión es *NA*) o no son sometidos a cambio de temperatura 
(en el caso donde tanto el calor específico, como el calor de fusión son *NAs*).

## Costo de tabletas unitario

El cálculo del costo unitario de la producción de tabletas depende de la 
formulación de la misma, del compuesto activo, de la dosis y de la composición,
entre otras cosas. Mostramos un ejemplo de cómo se calculan los diferentes 
componentes del costo unitario antes de mostrar los resultados completos:

```{r costounitdatos}
ejemplo_1 <- read_rds("datos/ejemplo_E1.rds")
ejemplo_1 %>% select(formulacion, compuesto_activo, dosis) %>%
  mutate(dosis = round(dosis, 3)) %>%
  kbl(col.names = c("Formulación", "Compuesto Activo", "Dosis [g]"), 
      caption = "Ejemplo Costo Unitario", 
      align = "clc", label = "tabcostounitdatos")
```

```{r cudimensiones}
ejemplo_1$dimensiones[[1]] %>%
  kbl(col.names = c("Variable", "Valor"), 
      caption = "Ejemplo Costo Unitario - Dimensiones", 
      align = "lc", label = "tabcudimensiones")
```

```{r cucomposicion}
ejemplo_1$composicion[[1]] %>%
  kbl(col.names = c("Compuesto", "Composicion"), 
      caption = "Ejemplo Costo Unitario - Composición", 
      align = "lc", label = "tabcucomposicion")

```

```{r cucompuestos}
ejemplo_1$materiales[[1]] %>% select(Compound, masa, Componente) %>%
  mutate(masa=round(masa, 3)) %>%
  kbl(col.names = c("Compuesto", "Masa [g]", "Componente"), 
      caption = "Ejemplo Costo Unitario - Compuestos", 
      align = "lcc", label = "tabcompuestos")

```

\newpage

### Muestra `r sim_num` preescripciones

```{r ordenes}
ordenes <- ordenes_personalizadas(sim_num)

if (file.exists("datos/ordenestabletassim.rds")) {
  costo_ordenes_ej <- read_rds("datos/ordenestabletassim.rds")
} else {
  costo_ordenes_ej <- ordenes %>%
  mutate(tabletas=round(rnorm(sim_num, 30, 1),0)) %>%
  mutate(c_materiales=pmap(list(materiales, tabletas), 
                               .f=costo_materiales)) %>%
  unnest(c_materiales) %>%
  mutate(t_fabricacion=round(rnorm(sim_num, t_fabricacion, 1),0)) %>%
  mutate(c_labor=pmap(list(tabletas, t_fabricacion), 
                      .f=costo_labor)) %>%
  unnest(c_labor) %>%
  mutate(t_impresion=round(rnorm(sim_num,t_impresion,1), 0),
         costo_electricidad=rep(costo_electricidad,sim_num),
         consumo_energetico=rep(consumo_energetico_impresora, sim_num)) %>%
  mutate(c_energia=pmap(list(materiales, t_impresion, 
                              costo_electricidad, consumo_energetico, 
                              formulacion),
                        .f=costo_energia)) %>%
  unnest(c_energia) %>%
  mutate(t_transporte=rnorm(sim_num,t_transporte,1), 
         salario_trabajador=rep(salario_trabajador, sim_num), 
         distancia=rnorm(sim_num, distancia, 3), 
         precio_gasolina=rep(precio_gasolina, sim_num), 
         eficiencia_vehiculo=rep(eficiencia_vehiculo, sim_num),
         numero_tabletas_viaje=rep(numero_tabletas_viaje, sim_num)) %>%
  mutate(c_distribucion=pmap(list(t_transporte, salario_trabajador, 
                                  distancia, precio_gasolina, 
                                  eficiencia_vehiculo,
                                  numero_tabletas_viaje), 
                             .f=costo_distribucion)) %>%
  unnest(c_distribucion) %>%
  select(formulacion, compuesto_activo, tabletas, 
         c_materiales, c_energia, c_labor, c_distribucion) %>%
  mutate(c_total=(c_materiales+c_energia+c_labor+c_distribucion)*tabletas) %>%
  mutate(across(c(4:8), ~round(.x, digits = 2)))
  
  write_rds(costo_ordenes_ej, "datos/ordenestabletassim.rds")
}

costo_ordenes_ej[1:5,] %>%
  mutate(c_total=currency(c_total,"$",digits=2)) %>% 
  kbl(col.names = c("Formulación","Compuesto Activo", "Tabletas", 
                    "Costo Material u.", "Costo Energético u.", 
                    "Costo Labor u.", "Costo Distribución u.", "Costo Total"),
      align = "clcccccr",
      caption = "Preescripciones Aleatorias", label ="tabordenesej1") %>%
  kable_styling(latex_options = c("scale_down"))
```

```{r costounitariotableta}
costo_promedio <- costo_ordenes_ej %>%
  summarise(costo_tableta=sum(c_total)/sum(tabletas))

costo_promedio <- round(costo_promedio[[1]], 2)

ord_print <- costo_ordenes_ej %>%
  group_by(formulacion, compuesto_activo) %>%
  summarise(costo_tableta=round(sum(c_total)/sum(tabletas), 2), 
            .groups="keep") %>% 
  as.data.frame() 

ord_print %>%
  mutate(costo_tableta=currency(costo_tableta, "$", digits=2)) %>% 
  kbl(col.names = c("Formulación","Compuesto Activo", 
                    "Costo Promedio"),
      align = "clc",
      caption = "Costo de Tableta Promedio por Formulación", 
      label = "tabcostopromedioformula")
```


## Costo de inversión

```{r inversioninstrumentos}

instrumentos <- read_csv("datos/instrumentos.csv", show_col_types = FALSE)
instrumentos[1:3] %>% 
  mutate(Precio=currency(Precio, symbol = "$", digits = 0L)) %>%
  kbl(col.names = c("Instrumento","Cantidad", 
                    "Precio"),
      align = "lcr",
      caption = "Equipo de Producción de Tabletas", 
      label = "tabequipoproduccion")
```

```{r inversiontotal}
inversion_total <- instrumentos %>%
  mutate(costo=Precio*Cantidad) %>%
  select(costo) %>%
  sum()

inversion <- c(inversion_total, rep(0,10))

inv_total_print <- currency(inversion_total, "$", 0)
```

La inversión total estimada para el caso base es de `r inv_total_print`.

## Depreciación

```{r depbase}
depreciacion <- tibble(
  periodo=0:10,
  depr=c(0, MACRS(investment = inversion_total, 
                     recovery_period = 5, n.period = 10))
)

depreciacion %>% 
  mutate(depr=currency(depr, "$", 0)) %>%
    kbl(col.names = c("Periodo","Depreciación"),
      align = "cr",
      caption = "Perfil de Depreciación MACRS a 5 años", 
      label = "tabperfildepreciacion")
```


## Resultados Caso base

```{r casobase}

expectativa_anual <- 150000 #[tabletas/periodo]
markup <- 0.3

costos_anuales <- c(0, rep(expectativa_anual*costo_promedio, 10))
ingresos_anuales <- costos_anuales * (1 + markup)

capital_trabajo_inicial <- info_compuestos %>%
  mutate(capital_trabajo=Precio_mxn_g*10*1000) %>%
  select(capital_trabajo) %>% sum()

cambio_CTN <- c(capital_trabajo_inicial, rep(0,10))

caso_base <- tibble(periodo=0:10,
      ingresos=ingresos_anuales, 
      costos=costos_anuales, 
      inversion=inversion, 
      depreciacion=depreciacion$depr, 
      cambio_CTN=cambio_CTN) 

caso_base%>%
  mutate(across(-1, ~currency(.x, symbol="$", digits=0))) %>%
  kbl(col.names = c("Periodo","Ingresos",
                    "Costos", "Inversión", 
                    "Depreciación", "Cambio de CTN"),
      align = "crrrrr",
      caption = "Flujos de Efectivo Caso Base", 
      label = "tabflujoscasobase")

```

```{r fcfcasobase}

tasa_gravable <- 0.3
fcf_caso_base <- caso_base %>%
  mutate(fcf=fcf(revenues=ingresos, 
                costs=costos, 
                depreciation=depreciacion, 
                capital_expenditures=inversion, 
                change_net_working_capital=cambio_CTN,
                tax_rate=tasa_gravable)) %>%
  unnest(fcf) %>%
  select(periodo, fcf)

fcf_caso_base %>%
  mutate(fcf=currency(fcf, "$", 0)) %>%
  kbl(col.names = c("Periodo","Flujo Libre"),
      align = "cr",
      caption = "Flujos de Efectivo Libre - Caso Base", 
      label = "tabflujolibrecasobase")
```

```{r npvcasobase}
npv_caso_base <- npv(rate=0.08, cashflow=fcf_caso_base$fcf, 
                     period=fcf_caso_base$periodo)
npv_caso_base_imp <- currency(npv_caso_base, "$", 0)
```

Con lo cual obtenemos un Valor Presente Neto de `r npv_caso_base_imp`.
